臺灣高雄地方法院民事判決
                                     110年度勞訴字第41號
原      告  蔡昀彤  

訴訟代理人  林泓帆律師
被      告  謝政雄即美雨汽車貨運行

訴訟代理人  高宗良律師
上列當事人間請求給付資遣費等事件，本院於民國111年2月18日
言詞辯論終結，判決如下：
    主  文
被告應給付原告新臺幣肆拾陸萬貳仟捌佰貳拾壹元，及自民國一
百一十年三月二十三日起至清償日止，按年息百分之五計算之利
息。
被告應提繳新臺幣柒萬玖仟陸佰貳拾肆元至原告設於勞動部勞工
保險局之勞工退休金專戶。
被告應發給原告非自願離職證明書。
原告其餘之訴駁回。
訴訟費用由被告負擔五分之二，餘由原告負擔。
本判決第一、二項得為假執行。但被告如各以新臺幣肆拾陸萬貳
仟捌佰貳拾壹元、新臺幣柒萬玖仟陸佰貳拾肆元為原告預供擔保
，各得免為假執行。
    事實及理由
一、原告主張：
    原告自民國100年12月22日起受僱於被告擔任調度及行政人
    員，月薪為新臺幣（下同）3萬8000元，上班時間一開始是
    上午9點到下午6點，於109年8月20日改為上午8點到下午5點
    。原告因被告要求加班，於每周六休息日及國定假日均加班
    全日，並未放假，惟被告並未給付原告休息日及國定假日加
    班之工資，亦未給付特休假未休工資，復未將原告投保勞保
    ，而未按月提撥6％勞退金，因被告上開違反勞動基準法（下
    稱勞基法）之事由，原告已於109年10月15日寄發存證信函
    予被告，主張依勞基法第14條第1項第5款「雇主不依勞動契
    約給付工作報酬」及同條項第6款「雇主違反勞動契約或勞
    工法令，致有損害勞工權益之虞」於10月16日終止勞動契約
    ，並請求給付資遣費等。從而，本件原告得請求被告給付資
    遣費21萬6050元、特休未休補償工資（請求期間自104年12
    月22日起至109年10月16日止）共計7萬6020元、休息日加班
    費（每周六出勤：請求期間自106年1月1日起至109年8月31
    日止）共計61萬5700元、國定假日加班費（請求期間自104
    年10月15日起至109年10月16日止）共計9萬7559元，又被告
    應補提繳勞退金6％至原告勞工保險局勞工退休金專戶（下稱
    勞退專戶）共計14萬9681元。再因被告未按原告實際薪資投
    保就業保險，致原告無法請領失業給付，被告應負賠償責任
    ，則被告應給付原告失業給付差額26萬4150元。另原告與被
    告之僱傭關係乃因勞基法第14條第1項第5款、第6款事由而
    終止，是原告即屬於非自願離職，故依就業保險法第11條第
    3項及勞基法第19條之規定請求被告發給非自願離職證明書
    。綜上，被告應給付原告共計126萬9480元，並應提繳14萬9
    681元至原告勞退專戶，暨開立非自願離職證明書予原告等
    語。爰依兩造間僱傭契約之法律關係、勞基法第14條第4項
    、第17條、第38條第1項、第4項、第39條、第19條、勞退條
    例第6條第1項、第12條第1項、第14條第1項、第24條第1項
    、第31條第1項、就業保險法第11條第1項、第3項、第16條
    第1項、第38條第1項等規定，提起本件訴訟。並聲明：(一)
    被告應給付原告126萬9480元，及自起訴狀繕本送達翌日起
    至清償日止，按週年利率百分之5計算之利息。(二)被告應
    繳納14萬9681元至原告勞工保險局勞工退休金專戶。(三)被
    告應開立非自願離職證明書予原告。
 二、被告則以：
　　原告月薪並非3萬8000元，原告自100年12月底任職被告貨運
    行開始，月薪均為各該年度依勞動部所規定之最低工資。原
    告於100年12月任職被告貨運行開始，其基本工資為1萬7880
    元，101年1月起調為1萬8780元，102年4月起調為1萬9200元
    ，103年7月起調為1萬9273元，104年7月起調為2萬8元，106
    年1月起調為2萬1009元，107年1月起調為2萬2000元，108年
    1月起調為2萬3100元，109年1月起調為2萬3800元。以上被
    告應補繳原告之勞工退休金總共13萬1197元，被告已依勞動
    部勞工保險局之通知，於110年4月27日提繳至原告勞退專戶
    。又被告亦否認原告據以計算資遣費之平均工資為4萬8917
    元，依被告提出之現金支出傳票影本有關原告之記載，扣除
    非經常性之給付即可計算原告之平均工資，從而，原告資遣
    費之計算應為10萬5077元。另依勞工保險條例第6條規定，
    被告貨運行僅有原告一名員工，為員工人數五人以下之公司
    行號，依法可不必為原告投保勞工保險，而原告因信用瑕疵
    ，積欠銀行卡債，乃要求被告每月給付原告2000元做為原告
    勞健保及原告自行提撥勞退基金之用，是故原告乃與被告合
    意選擇在原高雄縣(高雄縣市合併前）室內裝潢業職業工會
    投保，原告當時所報之投保薪資為1萬8780元，但原告僅於1
    01年5月投保高雄縣（高雄縣市合併前）室內裝潢業職業工
    會，於102年3月29日原告即因未繳交工會勞保費用乃遭高雄
    縣（高雄縣市合併前）室內裝潢業職業工會開會員大會時強
    制退保，被告並不知原告已遭上開工會強制退保，所以被告
    仍每月至其離職為止給付2000元給原告供其投保勞健保及自
    行提撥勞退基金之用，則原告違反雙方當事人之協議，原告
    未繳交高雄縣室內裝潢業職業工會致遭系爭工會強制退保又
    未依約自行提撥勞退金，此係可歸責於原告之事由，不應由
    被告承擔責任。另原告既因未繳交工會勞保費用遭原高雄縣
    （高雄縣市合併前）室內裝潢業職業工會開會員大會時強制
    退保，但原告一直隱瞞此項事實，仍向被告詐取每月2000元
    至其109年10月離職為止，總共有19萬8000元（101年7月至1
    09年9月共計99個月，2,000×99＝198,000），則原告無法律
    上原因受有19萬8000元之不當得利，依民法第179條第1項規
    定，應返還被告，同時原告亦係因故意或過失，自101年7月
    起至109年9月止，不法侵害被告之金錢所有權，亦應依民法
    第184條第1項前段侵權行為負損害賠償責任。原告應返還或
    賠償被告19萬8000元，被告主張抵銷原告可請求之資遣費，
    如有餘額次充特休假未休工資。有關原告請求特休未休工資
    ，縱認原告有60天之特休假未休，則原告之特休工資補償應
    為4萬7598元。另原告於每週六休息日及國定假日均依法休
    假，並無加班之事實，被告貨運行確實是週休二日（每個星
    期六、日休），被告公司僅為小企業，實難想像一年有52個
    禮拜六，連續三年又8個月原告都在加班，連國定假日甚至
    農曆新年適逢禮拜六也要加班，故原告並無其所主張每週六
    及國定假日都有加班的事實，原告此部分之主張應非事實。
    再就原告請求失業給付差額即附表7部分：被告不否認未為
    原告投保就業保險法，實因被告貨運行為一人公司，被告並
    不知法令必須為原告投保就業保險法，因此已遭主管機關裁
    罰5萬1700元。又原告縱係非自願離職，應請原告舉證其符
    合就業保險法第11條第1項第1款規定之要件，如原告未符合
    上開構成要件之規定，自無資格請領失業給付。至於原告請
    求非自願離職證明書部分，依就業保險法第11條第3項規定
    ，原告請領就業保險給付條件並不需要「非自願離職書」，
    且勞基法第19條是指服務證書，並非「非自願離職證明書」
    等語。綜上述，原告本件請求，顯無理由等語為辯。並聲明
    ：(一)原告之訴駁回。(二)被告如受不利益判決，願供擔保
    請准免為假執行。
 三、本院之判斷：
(一)兩造為僱傭關係，兩造勞動契約已於109年10月30日經原告
    合法終止，茲說明如下：
　　查原告自100年12月22日起受僱於被告，擔任調度及行政人
　　員之事實，經兩造陳述一致，則原告與被告間具有僱傭關係
    一節，堪信屬實；又原告主張被告於兩造僱傭關係存續期間
    未按月為原告提撥6％勞退金一節，亦經被告陳述在卷，亦堪
    認屬實，是原告主張被告有未按月提撥6％勞退金之違反勞工
    法令致有損害勞工權益之虞一事，堪予認定。原告主張其已
    依勞基法第14條第1項第6款規定寄發存證信函對被告終止勞
    動契約，固提出存證信函影本1份（見本院卷一第35至36頁
    ）為憑，但原告於109年10月15日寄發之存證信函業經退回
    ，而未合法送達（見本院卷一第199至200頁回執），惟查，
    原告亦於109 年10月7日至高雄市政府勞工局申請勞資爭議
    調解，主張被告有未按月提撥6％勞退金等情，並請求被告給
    付原告資遣費等，被告亦在高雄市政府勞工局於109年10月3
    0日當場知悉原告前揭請求，此有高雄市政府勞工局勞資爭
    議調解申請書、勞資爭議調解紀錄（見本院卷一第85至86頁
    、第97至98頁）在卷可證，是原告前揭終止兩造勞動契約之
    意思表示已於109年10月30日到達被告，堪可認定。從而，
    原告依勞基法第14條第1項第6款規定，於109年10月30日合
    法終止兩造勞動契約，堪予認定。
(二)原告請求被告給付資遣費有無理由？金額若干？
  1.原告得請求被告給付資遣費：
    按勞工適用本條例之退休金制度者，適用本條例後之工作年
    資，於勞動契約依勞基法第11條、第13條但書、第14條及第
    20條或職業災害勞工保護法第23條、第24條規定終止時，其
    資遣費由雇主按其工作年資，每滿1年發給2分之1個月之平
    均工資，未滿1年者，以比例計給，最高以發給6個月平均工
    資為限，不適用勞基法第17條之規定，勞退條例第12條第1
    項定有明文。查本件兩造僱傭關係已由原告依勞基法第14條
    第1項第6款規定，於109年10月30日合法終止，業據本院認
    定如前，是原告自得依前揭規定請求被告給付資遣費。
  2.原告資遣費之金額為若干？ 
  ⑴關於原告之每月平均工資，說明如下：
    按所謂工資，即勞工因工作而獲得之報酬；包括工資、薪金
    及按計時、計日、計月、計件以現金或實物等方式給付之獎
    金、津貼及其他任何名義之經常性給與均屬之，勞基法第2
    條第3款有明文。所謂「因工作而獲得之報酬」者，是指符
    合「勞務對價性」而言，所謂「經常性之給與」者，是指在
    一般情形下經常可以領得之給付。判斷某項給付是否具「勞
    務對價性」及「給與經常性」，應依一般社會之通常觀念為
    之，其給付名稱為何，尚非所問。查本件原告主張被告未提
    出工資清冊，且以取中間值之概括方式計算並主張其月薪為
    3萬8000元等語（見本院卷一第117頁），經被告否認，並以
    現金支出傳票為原告之工資清冊，觀之被告提出之現金支出
    傳票上載明被告每月發給原告現金薪資之細項及金額甚詳（
    見附表），則被告以現金支出傳票為原告之工資清冊，非不
    可採。況原告已自承其主張之月薪3萬8000元乃取中間值之
    概括數額，復無任何資料可佐，自難逕採屬實。至被告雖抗
    辯稱：原告月薪均為各該年度依勞動部所規定之最低工資，
    有關「英欣、台塑、凡華」、「電話」、「勞健退」、「開
    會」均非原告工資云云（見本院卷二第133至136頁），然查
    ：①有關「英欣、台塑、凡華」項目之發給，被告自承乃被
    告請求原告離開辦公室前往碼頭處理事務（見本院卷二第13
    4頁），則具有勞務對價性無訛，又細觀該項金額固定，並
    非以距離來計發，亦無須檢附交通單據，則被告辯稱此項金
    額係屬勞基法施行細則第10條第9款規定之差旅費、差旅津
    貼，顯無可採，再此項金額雖以往來公司名稱而記載為不同
    名目，但實際上均屬被告指派原告離開辦公室前往碼頭處理
    事務之勞務對價，由是觀之，被告每月份皆指派原告從事此
    項勞務，並經常性給付勞務對價甚明，故此等金額係屬勞基
    法所定之「工資」，堪予認定。②有關「電話」費用每月200
    0元：細觀被告每月均給付原告此項金額且均固定為2000元
    ，顯見此等款項並非以實際支出多少電話費用、開會茶水點
    心或便當實際花費金額作為發給依據，故顯非勞基法施行細
    則第10條第10款規定之作業代金、亦非恩惠性給付甚明，被
    告辯稱此項屬作業代金云云，無可採認。③有關「勞健退」
    項目：被告主張此項目乃兩造合意由原告在原高雄縣(高雄
    縣市合併前）室內裝潢業職業工會投保之補貼款，此經原告
    否認有此合意（見本院卷二第169頁），經查，被告以現金
    支出傳票為原告工資清冊（見本院卷二第76頁），但細觀現
    金傳票上記載之原告底薪僅有2萬元，顯低於法定最低基本
    工資，然被告卻主張原告月薪為各該年度法定基本工資、復
    否認現金傳票上記載之其餘各款項屬工資，參以被告迄至言
    詞辯論終結前，就被告主張有利於己之勞健退補貼款合意一
    情，並未舉證以實其說，故認被告應係以虛列「勞健退」名
    義，並將該款項直接以現金給付予原告作為勞動契約之雇用
    條件，從而，此款項應屬工資之一部，堪予認定。④有關「
    開會」每月1000元：細觀被告每月均給付原告此項金額且均
    固定為1000元，顯見此等款項為經常性給付，又被告已自承
    「開會」乃被告身分上之業務（見本院卷二第136頁），則
    易具有勞務對價性無訛，故被告辯稱此項屬恩惠性給付云云
    ，無可採認。
　⑵綜上，被告每月發放予原告之薪資項目中「底薪」、「電話
    」、「勞健退」、「英欣、台塑、凡華」、「開會」，均屬
    於勞基法第2條第3款、第4款所定之工資。從而，原告平均
    工資應為3萬2870元（詳附表計算式），又原告受僱期間係
    自100年12月22日起，原告就資遣費之計算僅請求至109年10
    月16日止，則原告請求被告給付資遣費14萬4948元【計算式
    ：32870×（新制基數4又59/144）＝144948】，為有依據，惟
    逾此範圍之請求，則屬無據。
(三)關於提撥勞工退休金部分：
  1.按雇主應為適用勞工退休金條例之勞工，按月提繳退休金，
    儲存於勞工保險局設立之勞工退休金個人專戶。雇主每月負
    擔之勞工退休金提繳率，不得低於勞工每月工資6％，勞退條
    例第6條第1項、第14條第1項定有明文。依同條例第31條第1
    項規定，雇主未依該條例之規定按月提繳或足額提繳勞工退
    休金，致勞工受有損害者，勞工得向雇主請求損害賠償。該
    專戶內之本金及累積收益屬勞工所有，僅於未符合同條例第
    24條第1項所定請領退休金規定之前，不得領取。是雇主未
    依該條例之規定，按月提繳或足額提繳勞工退休金者，將減
    損勞工退休金專戶之本金及累積收益，勞工之財產受有損害
    ，自得依該條例第31條第1項規定請求損害賠償；於勞工尚
    不得請領退休金之情形，亦得請求雇主將未提繳或未足額提
    繳之金額繳納至其退休金專戶，以回復原狀（最高法院101
    年度台上字第1602號裁判要旨參照）。
  2.經查，原告任職期間之實際領取月薪並不固定，然平均月薪
    以3萬2870元計算，業經本院認定如前，準此，月提繳工資
    級距為3萬3300元，每月應提繳勞退金為1998元（計算式：3
    3300×6％＝1998），則被告自101年1月1日起至109年10月16日
    （即原告請求之末日）止應提繳勞退金之金額共計21萬821
    元【計算式：（1998元×12個月×8年）+（1998元×9個月）+
    （1998元×16/31）＝210821元】，又扣除被告已提繳之勞退
    金13萬1197元（見本院卷一第127至131頁勞保局繳費單暨計
    算名冊），故被告應補提繳7萬9624元（計算式：000000－00
    0000＝79624）。是原告依勞退條例第6條、第14條第1項之規
    定，請求被告提繳7萬9624元至原告設於勞保局之勞工退休
    金專戶，為有依據，應予准許；至逾此範圍之請求，則無依
    據，應予駁回。
(四)關於休息日出勤加班費、國定假日出勤加班費及特休未休補
    償工資部分：
　  按勞動基準法第24條關於「延長工作時間之工資」與同法第
    39條關於「休假日工作者工資應加倍發給」之規定可知，「
    工資」為計算休假日及延長工時之計算基準。又按「本法第
    21條所稱基本工資，指勞工在正常工作時間內所得之報酬。
    不包括延長工作時間之工資與休息日、休假日及例假工作加
    給之工資。」、「採計件工資之勞工所得基本工資，以每日
    工作8小時之生產額或工作量換算之。」勞基法施行細則第1
    1條、第12條定有明文。而行政院勞工委員會以（77）台勞
    動二字第14007號函文解釋：「勞動基準法第24條所稱『平日
    每小時工資額』係指勞工在每日正常工作時間內每小時所得
    之報酬。但延長工作時間之工資及休假日、例假日工作加給
    之工資均不計入。」準此，若欲計算延長工時、特別休假及
    國定假日之加班費工資，應以原告於平日正常工作8小時內
    工作量所得換算之報酬為基準計算，而非以原告每月實領薪
    資即每月全部「工作日」加計其他之給與作為計算基準，衡
    以原告工作性質非屬技術性工作，是應認以各該年度法定基
    本工資為計算休息日出勤工時、特別休假及國定假日之加班
    費工資數額，始符事理。原告以未扣除非平日正常工作8小
    時之報酬而計算加班費，其據以推算所得數額顯然超過原告
    實際平日每小時工資額，並不可採。
　1.休息日出勤加班費：
　⑴按勞工每7日中應有2日之休息，其中1日為例假，1日為休息
    日；雇主使勞工於勞基法第36條所定休息日工作，工作時間
    在2小時以內者，其工資按平日每小時工資額另再加給1又3
    分之1以上；工作2小時後再繼續工作者，按平日每小時工資
    額另再加給1又3分之2以上。勞基法第36條第1項、第24條第
    2項分別定有明文。
　⑵原告於上述期間內，每週工作6日，被告雖抗辯其確實是週休
    二日，實難想像原告連續3年又8個月的星期六都在加班云云
    。然按雇主應置備勞工出勤紀錄，並保存5年。前項出勤紀
    錄，應逐日記載勞工出勤情形至分鐘為止。勞工向雇主申請
    其出勤紀錄副本或影本時，雇主不得拒絕。此為勞基法第30
    條第5項、第6項所明定。雇主即被告貨運行倘無法提出正確
    之工時資料，自應由其負擔此部分之不利益。參以被告每月
    實際發給原告之薪資均高於法定基本工資（見附表），益徵
    原告於休息日出勤一情屬實。據此，應認：
　a.原告於106年1月1日至同年12月31月每週六加班8小時，106
    年度法定基本工資為21009元，則原告時薪為88元（21009÷3
    0÷8＝88，元以下四捨五入），每週六加班即有52日，每日8
    小時，前2小時加班費為234元（88×4/3＝117，117×2＝234）
    ，後6小時加班費為882元（88×5/3＝147，147×6＝882），則
    加班費共計5萬8032元（計算式：52日×（234+882）＝58032
    ）。
　b.原告於107年1月1日至同年12月31月每週六加班8小時，107
    年度法定基本工資為22000元，則原告時薪為92元（22000÷3
    0÷8＝92，元以下四捨五入），每週六加班即有52日，每日8
    小時，前2小時加班費為234元（92×4/3＝123，123×2＝246）
    ，後6小時加班費為882元（92×5/3＝153，153×6＝918），則
    加班費共計6萬528元（計算式：52日×（246+918）＝60528）
    。
　c.原告於108年1月1日至同年12月31月每週六加班8小時，108
    年度法定基本工資為23100元，則原告時薪為96元（23100÷3
    0÷8＝96，元以下四捨五入），每週六加班即有52日，每日8
    小時，前2小時加班費為256元（96×4/3＝128，128×2＝256）
    ，後6小時加班費為960元（96×5/3＝160，160×6＝960），則
    加班費共計6萬3232元（計算式：52日×（256+960）＝63232
    ）。
　d.原告於109年1月1日至同年8月31月（即原告請求末日）每週
    六加班8小時，109年度法定基本工資為23800元，則原告時
    薪為99元（23800÷30÷8＝99，元以下四捨五入），每週六加
    班即有32日，每日8小時，前2小時加班費為264元（99×4/3＝
    132，132×2＝264），後6小時加班費為990元（99×5/3＝165，
    165×6＝990），則加班費共計4萬128元（計算式：32日×（26
    4+990）＝40128）。
　e.綜上，原告得請求被告給付休息日出勤加班費共計22萬1920
    元（58032+60528+63232+40128＝221920），至原告逾此範圍
    之請求，則屬無據。
  2.國定假日加班費：
　⑴按內政部所定應放假之紀念日、節日、勞動節及其他中央主
    管機關指定應放假日，均應休假；第36條所定之例假、休息
    日、第37條所定之休假及第38條所定之特別休假，工資應由
    雇主照給。雇主經徵得勞工同意於休假日工作者，工資應加
    倍發給，勞基法第37條第1項、第39條前段定有明文。所稱
    「加倍發給」，係指假日當日工資照給外，再加發1日工資
    ，此乃因勞工於假日工作，即使未滿8小時，亦已無法充分
    運用假日之故，與同法第32條延長每日工時應依第24條按平
    日每小時工資額加成或加倍發給工資，係於正常工作時間後
    再繼續工作，其精神、體力之負荷有所不同。故勞工假日出
    勤工作於8小時內，應依前開規定辦理；超過8小時部分，應
    依同法第24條規定辦理（勞委會87年9月14日台勞動二字第
    039675號函釋參照）。
　⑵按內政部所定應放假之紀念日、節日、勞動節及其他中央主
    管機關指定應放假日，均應休假。勞基法第37條定有明文。
　　其中：①104年度之國定假日於104年10月15日至同年12月31
    日期間共有4日【即先總統蔣公誕辰紀念日10月31日、國父
    誕辰紀念日11月12日、行憲紀念日12月25日、台灣光復節10
    月25日】。②105年度之國定假日有17日【即開國紀念日1月1
    日、和平紀念日2月28日、國慶日10月10日、勞動節5月1日
    、春節即農曆1月1日至3日、兒童節4月4日、民族掃墓節即
    農曆清明節、端午節即農曆5月5日、中秋節即農曆8月15日
    、農曆除夕，上開國定假日共12日（參勞動部104年12月9日
    勞動部勞動條3字第1040132533號令修正發布勞基法施行細
    則第23條條文），惟105年6月21日勞動部勞動條3字第10501
    31239號令發布，前開104年12月9日修正發布並自105年1月1
    日施行之勞基法施行細則部分條文（即第23條），依行政程
    序法第8條、第48條及立法院職權行使法第62條規定，自105
    年6月21日起失效；另自105年6月21日起，適用104年12月9
    日修正發布，並自105年1月1日施行前之勞基法施行細則條
    文。依上說明，105年1月2日（元旦翌日）、3月29日（青年
    節）之假日，於105年6月21日勞動部勞動條3字第105013123
    9號令公布之後，未予放假，而105年6月21日後則適用國定
    假日舊制19日之規定。因此該年度國定假日乃為17日（19-2
    =17）】。③106至108年度之國定假日：依勞基法第37條及內
    政部訂定「紀念日及節日實施辦法」，106至108年度之國定
    假日各為12日。④109年度至109年10月15日止之期間，國定
    假日計有1月1日（元旦）、1月24日（除夕）、1月25日至27
    日（春節）、2月28日（和平紀念日）、4月4日(兒童節）、
    4月5日（民族掃墓節）、5月1日（勞動節）、6月25日（端
    午節）、10月1日（中秋節），共計10日（1+1+3+1+1+1+1+1
    =10)。次按雇主應置備勞工出勤紀錄，並保存5年。前項出
    勤紀錄，應逐日記載勞工出勤情形至分鐘為止。勞工向雇主
    申請其出勤紀錄副本或影本時，雇主不得拒絕。此為勞基法
    第30條第5項、第6項所明定。雇主即被告貨運行倘無法提出
    正確之工時資料，自應由其負擔此部分之不利益。查被告迄
    至言詞辯論終結前均未能提出記載勞工即原告出勤之紀錄，
    細究本件被告不爭執被告貨運行備置有打卡鐘，原告出勤時
    有打卡一情，惟辯稱打卡紙及薪資資料等物遭原告取走云云
    （見本院卷二第26頁），然此情經被告向台灣高雄地方檢察
    署對原告提出竊盜等告訴後，原告業經不起訴處分確定，此
    有原告提出之台灣高等檢察署高雄檢察分署110年度上聲議
    字第1527號處分書（見本院卷二第67至72頁）附卷可考，則
    被告前述辯詞，難信屬實，是原告主張其於104年度至108年
    度迄至109年10月16日（即原告請求之末日）之國定假日出
    勤加班一事，應堪認定。據此，應認：
　a.原告於104年10月15日至同年12月31日，國定假日出勤日數
    共4日，104年7月1日起之法定基本工資為20008元，則原告
    日薪為667元（20008÷30＝667，元以下四捨五入），是原告
    得請求被告給付2668元（計算式：4日×667＝2668）。
　b.原告於105年度，國定假日出勤日數共17日，105年度法定基
    本工資為20008元，則原告日薪為667元（20008÷30＝667，元
    以下四捨五入），是原告得請求被告給付1萬1339元（計算
    式：17日×667＝11339）。
　c.原告於106年度國定假日出勤日數共12日，106年度法定基本
    工資為21009元，則原告日薪為700元（21009÷30＝700，元以
    下四捨五入），是原告得請求被告給付8400元（計算式：12
    日×700＝8400）。
　d.原告於107年度國定假日出勤日數共12日，107年度法定基本
    工資為22000元，則原告日薪為733元（22000÷30＝733，元以
    下四捨五入），是原告得請求被告給付8796元（計算式：12
    日×733＝8796）。
　e.原告於108年度國定假日出勤日數為12日，108年度法定基本
    工資為23100元，則原告日薪為770元（23100÷30＝770，元以
    下四捨五入），是原告得請求被告給付9240元（計算式：12
    日×770＝9240）。
　f.原告於109年度至109年10月16日(即原告請求末日)之期間，
    109年度法定基本工資為23800元，則原告日薪為793元（238
    00÷30＝793，元以下四捨五入），是原告得請求被告給付793
    0元（計算式：10日×793＝7930）。
　g.從而，原告請求被告給付國定假日出勤加班費共計4萬8373
    元（2268+11339+8400+8796+9240+7930＝48373）。為有依據
    。逾此範圍之請求，則屬無據。
  3.特休未休補償工資：
　⑴按勞基法第38條第6項「勞工依本條主張權利時，雇主如認為
    其權利不存在，應負舉證責任」。又勞工未於年度終結時休
    完特別休假，如係因事業單位生產之需要，致使勞工無法休
    完特別休假時，則屬可歸責於雇主之原因，雇主應發給未休
    日數之工資。查被告從未制訂特別休假之休假程序，則原告
    於離職前仍有特別休假未休，應屬可歸責於雇主即被告之原
    因而未休，從而，原告主張其於任職期間從未休假，被告應
    發給特別休假未休工資等語，為有依據。
  ⑵次按修正前勞基法第38條規定：「勞工在同一雇主或事業單
    位，繼續工作滿一定期間者，每年應依左列規定給予特別休
    假：一、1年以上3年未滿者7日。二、3年以上5年未滿者10
    日。三、5年以上10年未滿者14日。四、10年以上者，每1年
    加給1日，加至30日為止」、修正後勞基法第38條規定：「
    勞工在同一雇主或事業單位，繼續工作滿一定期間者，應依
    下列規定給予特別休假：一、6個月以上1年未滿者，3日。
    二、1年以上2年未滿者，7日。三、2年以上3年未滿者，10
    日。四、3年以上5年未滿者，每年14日。五、5年以上10年
    未滿者，每年15日。六、10年以上者，每1年加給1日，加至
    30日為止。」，查原告於兩造僱傭關係終止時之月薪應以10
    9年度法定基本工資計算，則原告日薪為793元，又原告係自
    100年12月22日任職，則迄至兩造僱傭關係終止時，原告之
    特休未休日數共計70日（10+15+15+15+15＝70)，原告僅請求
    60日之特休未休補償工資，自無不可，是原告得請求被告給
    付特休未休補償工資共計4萬7580元（計算式：793×60＝4758
    0），應有依據，至逾此範圍之請求，則無依據。
　4.至被告辯稱原告詐領19萬8000元而主張抵銷云云，然原告否
    認有與被告約定不以被告為投保單位，而另行在職業工會投
    保一事，被告就此有利於己之事實，迄至言詞辯論終結前均
    未提出足夠事證以實其說，自難採認屬實，則被告以此主張
    原告有不當得利或侵權行為，並據以主張抵銷云云，並無可
    採。
(五)被告應發給原告非自願離職證明書：
    按勞動契約終止時，勞工如請求發給服務證明書，雇主或其
    代理人不得拒絕，勞基法第19條定有明文。又就業保險法第
    25條第3項之規定：「第一項離職證明文件，指由投保單位
    或直轄市、縣（市）主管機關發給之證明」；又依就業保險
    法第11條第3項規定，本法所稱非自願離職，指被保險人因
    投保單位關廠、遷廠、休業、解散、破產宣告離職；或因勞
    動基準法第11條、第13條但書、第14條及第20條規定各款情
    事之一離職。查兩造僱傭契約業因有勞基法第14條第1項第6
    款之事由而終止，詳如前述，則原告自被告處離職，符合就
    業保險法所稱之「非自願離職」，原告依前揭規定，請求原
    投保單位即被告發給非自願離職之證明，自屬有據，為有理
    由。
(六)關於原告請求被告給付失業給付部分：
　　按就業保險失業給付之請領條件，係被保險人於非自願離職
    辦理退保當日前3年內，保險年資合計滿1年以上，具有工作
    能力及繼續工作意願，向公立就業服務機構辦理求職登記，
    自求職登記之日起14日內仍無法推介就業或安排職業訓練者
    ，就業保險法第11條第1項第1款定有明文。次按失業給付係
    自向公立就業服務機構辦理求職登記之第15日起算。就業保
    險法第20條第1項亦有明定。因失業給付之立法目的，在於
    被保險人離職後具工作能力及繼續工作意願，惟仍無法經由
    就業服務機構推介就業，亦無法安排職業訓練，為保障勞工
    職業訓練及失業一定期間之基本生活，故於符合上開要件時
    ，賦與請領失業給付之權利（就業保險法第1條規定參照）
    。查原告雖因勞動基準法第14條第1項第6款所示情事，而屬
    非自願離職，惟原告迄至本院言詞辯論終結前，並未提出其
    向公立就業服務機構辦理求職登記，自求職登記之日起14日
    內仍無法推介就業或安排職業訓練等資料，則參照前揭規定
    ，縱被告為原告投保勞工保險，原告仍非屬得請領失業給付
    者，是尚難認原告受有損失，故原告主張被告應賠償失業給
    付26萬4150元，並非有據，應予駁回。
四、綜上述，本件兩造勞動契約因有勞基法第14條第1項第6款之
    事由而終止，原告依勞工退休金條例第6條第1項、第12條第
    1項、第14條第1項、勞基法第24條、第31條、第38條第1、4
    項、第39條、就業保險法第11條第3項等規定，請求被告給
    付46萬2821元（即資遣費14萬4948元、特別休假未休工資4
    萬7580元、休息日加班費22萬1920元、國定假日加班費4萬8
    373元），及自起訴狀繕本送達被告翌日即110年3月23日（
    見本院卷一第67頁送達證書）起至清償日止，按年息5％計算
    之利息，並提繳7萬9624元至原告設於勞保勞工退休金專戶
    ，暨發給非自願離職證明書予原告等項，均有理由，應予准
    許；至其餘原告之請求，則無理由，應予駁回。
五、本判決原告勝訴部分係法院就勞工之請求為被告即雇主敗訴
    之判決，依勞動事件法第44條第1項規定，應依職權宣告假
    執行；並依勞動事件法第44條第2項規定，酌定相當擔保金
    額同時宣告被告預供擔保後得免為假執行，被告於此部分雖
    陳明願供擔保免為假執行，然其聲請僅係促使法院為職權之
    發動，不另為免為假執行准駁之諭知。
六、本件事證已臻明確，兩造其餘攻擊防禦方法及所提證據，經
    審酌後，均於判決結果不生影響，爰無庸逐一論駁。
七、訴訟費用負擔之依據：民事訴訟法第79條。 
中　　華　　民　　國　 111　　年　　3 　　月　　18　　日
                  勞動法庭法　官    黃顗雯
以上正本係照原本作成。
如對本判決上訴，須於判決送達後20日內向本院提出上訴狀。如
委任律師提起上訴者，應一併繳納上訴審裁判費。　　　　　　
中　　華　　民　　國　 111  　年　　3 　　月　　18　　日
                          書記官    江俐陵
附表：